---
title: "Analisi dei Dati in Psicologia dello Sviluppo"
subtitle: "<br/> Didattica Integrativa"
author: "Filippo Gambarota"
institute: "@Università di Padova"
date: "2022-2023"
output:
  xaringan::moon_reader:
    self_contained: true
    lib_dir: libs
    nature:
      highlightStyle: github
      highlightLines: true
      countIncrementalSlides: false
---
class: inverse, center, middle

```{r setup, include=FALSE}
options(htmltools.dir.version = FALSE)
```

```{r functions, include=FALSE}
iframe <- function(link, w, h){
    sprintf('<iframe src="%s" width="%s" height="%s" frameBorder="0"></iframe',
            link, w, h)
}
```

```{css, include = FALSE}
.final h1 {
    font-size: 40px
}

iframe {
    display: block;
    border-style:none;
}
```


# About me

---
# About me

- Dottorato con la Prof.ssa Sessa e Prof. Pastore
- **Assegnista post-doc** presso il DPSS con il Prof. Gianmarco Altoè
- Mi sono occupato di **elaborazione di informazioni subliminali** `r emo::ji("glasses")` ed **espressioni facciali** `r emo::ji("smile")`
- Ora mi occupo di **analisi dei dati**, in particolare **meta-analisi**

---
class: inverse, center, middle

# Didattica integrativa

---
# Cosa faremo...`r emo::ji("smile")`

- Breve introduzione a R
- Momento dubbi/disperazione sugli argomenti del corso che non sono chiari
- Esercizi dalla dispensa proposta dal Prof. Pastore

---
# Cosa NON faremo...`r emo::ji("smile")`

- Argomenti extra che saranno poi parte del programma/esame
- Chiarimenti/consigli sulle modalità d'esame

---
# Breve introduzione a R

R è un linguaggio di programmazione, quindi complesso all'inizio ma estremamente versatile. Non vedremo tutto ma principalmente quello che ci serve per gli esercizi.

Se volete approfondire:

- [introduction2R](https://psicostat.github.io/Introduction2R/): libro disponibile online che introduce tutti gli aspetti del linguaggio
- [ARCA - Introduzione a R](https://www.dpss.unipd.it/arca/home): corsi gratuiti organizzati dal DPSS su varie tematiche tra cui un corso completo sul linguaggio R. Il materiale è comunque sempre disponibile qui [arca-dpss.github.io/course-R](https://arca-dpss.github.io/course-R/)

---
# Materiale

Tutto quello che faremo sarà disponibile a questo link [stat-teaching.github.io/didattica-analisi-dati-2023](https://stat-teaching.github.io/didattica-analisi-dati-2023/):
- slides
- script
- esercizi risolti
- etc.

---
# Organizzazione

Vi consiglio di:

1. Salvare tra i preferiti il sito web del corso
2. Scaricare la cartella del corso (trovate il link nel sito) ed usarla per tutte le cose che faremo
3. Tenere aperto anche il [notebook condiviso](https://etherpad.wikimedia.org/p/didattica-analisi-dati-2023) (trovate il link nel sito) che è utile per condividere soluzioni

---
## Date e orari

Le lezioni di didattica integrativa si svolgono con i seguenti orari:

| **Data** | **Ora** | **Aula** |
|:---:|:---:|:---:|
| 16/03/2023 | 15:30-17:30 | 4S (Psico 2)|
| 23/03/2023 | 14:30-16:30 | 3L (Psico 2)|
| 30/03/2023 | 14:30-16:30 | 4N (Psico 2)|
| 06/04/2023 | 14:30-16:30 | 4N (Psico 2)|
| 13/04/2023 | 14:30-16:30 | 4N (Psico 2)|
| 20/04/2023 | 14:30-16:30 | 4N (Psico 2)|
| 27/04/2023 | 14:30-16:30 | 4N (Psico 2)|
| 04/05/2023 | 14:30-16:30 | 4N (Psico 2)|
| 11/05/2023 | 14:30-16:30 | 4N (Psico 2)|
| 18/05/2023 | 14:30-16:30 | 4N (Psico 2)|

---
# Rules `r emo::ji("rocket")`

- **Diamoci del tu**, vorrei fosse un momento, seppur didattico-universitario, più diretto e meno formale
- **Partecipate!** domande, dubbi, curiosità e approfondimenti. **E' un momento a disposizione per voi** 🤗

---
# Let's start

.center[`r iframe("https://giphy.com/embed/StKiS6x698JAl9d6cx", 500, 500)`]

---
class: center, middle, inverse, final

# `r icons::fontawesome("envelope")`  [filippo.gambarota@unipd.it](mailto:filippo.gambarota@gmail.com)