---
title: "Aggiornamenti Didattica Integrativa"
output: 
        html_document:
            toc: true
            toc_float: true
            toc_depth: 3
            self_contained: true
date: "Aggiornato il `r Sys.Date()`"
---

```{r setup, include=FALSE}
knitr::opts_chunk$set(echo = TRUE)
```

# 23 Marzo 2023

### Importare i dati

Introduzione all'**importazione dei dati** per i formati `csv` ed `excel`. Gli aspetti fondamentali sono:

- riconoscere il tipo di formato
- capire il separatore di dato
- capire se la prima riga dei dati corrisponde ai nomi delle colonne
- trovare la funzione di importazione corretta con i relativi argomenti
- per file `csv` abbiamo visto `read.csv()`
- per file `xls` abbiamo visto `readxl::read.xls()`

Per approfondire il tema dell'importazione dati potete vedere [questo documento](https://arca-dpss.github.io/course-R/extra/importing_data.html) che riassume bene gli aspetti principali.

### Esercizio 1.10

- importazione di formati diversi
- selezione di righe e colonne dal dataframe
- principali tipologie di variabili (numeriche, categoriali, ordinali)

### Esercizio 1.11

- statistiche descrittive e grafici per variabili categoriali e numeriche
- frequenze cumulate relative con `cumsum(table(x) / length(x))`
- cumulate empiriche con `plot(ecdf(x))`

```{r}
pazienti <- readxl::read_xls("../data/pazienti.xls")
par(mfrow = c(1,2)) # 2 grafici sulla stessa schermata

# usando ecdf
plot(ecdf(pazienti$eta))

# calcolando le frequenze cumulate relative e plottando
plot(x = sort(unique(pazienti$eta)),
     y = cumsum((table(pazienti$eta)) / length(pazienti$eta))
)
```

### Esercizio 1.12

- quantili e ranghi percentili
- il quantile è un'osservazione associata ad un certo rango percentile e si calcola con `quantile(x, probs = )` dove probs è il rango percentile espresso da 0 a 1
- il rango percentile di un osservazione è la percentuale di valori minori a quell'osservazione

```{r}
x <- runif(100, 10, 80)

# 25esimo percentile di x
quantile(x, probs = c(0.25))

# rango percentile del primo elemento di x
x[1]
mean(x <= x[1]) * 100

# con la funzione rank calcolo il rango di ogni osservazione
rp <- rank(x)/length(x)
rp[1] # uguale a quello calcolato in precedenza
```
